臺灣高等法院刑事判決
109年度原交上易字第6號
上  訴  人  
即  被  告  林以恩



指定辯護人  本院公設辯護人戴遐齡
上列上訴人即被告因公共危險案件，不服臺灣士林地方法院108
年度審原交易字第30號，中華民國108年12月31日第一審判決（
起訴案號：臺灣士林地方檢察署108年度偵字第10042號），提起
上訴，本院判決如下：
    主  文
上訴駁回。
    事  實
一、林以恩於民國108年6月29日中午12時至下午1時許，在臺北
    市○○區○○街000號之工地內飲用酒類，竟於同日下班後，仍
    於酒後騎乘車牌號碼000－000號普通重型機車上路。嗣於同
    日下午5時42分許，行經臺北市○○區○○○路00號前，為警攔檢
    ，於同日下午5時47分許，測得其吐氣所含酒精濃度達每公
    升0.33毫克。
二、案經臺北市政府警察局大同分局報告臺灣士林地方檢察署檢
    察官偵查起訴。　　　　
    理  由
壹、證據能力方面：
    本判決下列認定事實所引用之非供述證據，並無證據證明係
    公務員違背法定程序取得之證據，且與本件待證事實具有自
    然之關聯性，當事人及辯護人對此部分之證據能力亦均不爭
    執，自得為證據使用。
貳、實體部分：
一、認定犯罪事實所憑之證據及理由
　　上開事實，業據被告林以恩於警詢、偵查、原審及本院均坦
    承不諱，並有酒精測定紀錄表、臺北市政府警察局舉發違反
    道路交通管理事件通知單及財團法人台灣電子檢驗中心呼氣
    酒精測試器檢定合格證書各1張在卷可參（見偵卷第47-51頁
    ）。是被告自白與事實相符，應堪採信。本件事證明確，應
    依法論科。
二、論罪：
　㈠核被告所為，係犯刑法第185條之3第1項第1款之吐氣所含酒
    精濃度達每公升0.25毫克以上而駕駛動力交通工具罪。　　
　㈡被告前因不能安全駕駛涉犯公共危險案件，經臺灣新北地方
    法院以106年度原交易字第77號判處有期徒刑7月，經本院以
    107年度原交上易字第1號駁回上訴確定，甫於108年3月11日
    執行完畢，有本院被告前案紀錄表在卷可稽，其於徒刑執行
    完畢後，5年內故意再犯本案有期徒刑以上之罪，為累犯，
    本院參酌大法官會議釋字第775號解釋意旨，審酌被告前案
    執行完畢日距離本案犯罪之時間非長，所犯又為相同罪質之
    罪，足認其對刑罰反應力薄弱，且如加重其法定最低度刑，
    亦不至於使行為人所受的刑罰超過其所應負擔罪責，應依刑
    法第47條第1項規定，加重其刑。
三、駁回被告上訴之理由：
  ㈠被告上訴意旨略以：被告之父母年邁，其母親需洗腎，其父
    親已75歲高齡，希望能判處6個月以下有期徒刑，以分期繳
    納罰金，讓其能孝順父母等語，其辯護人並以：被告非飲酒
    後立即騎車，經測得之酒精濃度僅0.33毫克，與一般酒駕案
    件相比，酒精濃度非高，請從輕量刑等語置辯。
  ㈡按量刑之輕重，係屬為裁判之法院得依職權裁量之事項，苟
    其量刑已以行為人之責任為基礎，並斟酌刑法第57條所列一
    切情狀，在法定刑度內，酌量科刑，如無偏執一端，致明顯
    輕重失衡情形，不得遽指為不當或違法（最高法院72年台上
    字第6696號判例、99年度台上字第189號判決意旨參照）。
    又刑罰之量定屬法院自由裁量之職權行使，但仍應審酌刑法
    第57條所列各款事由及一切情狀，為酌量輕重之標準，並非
    漫無限制，在同一犯罪事實與情節，如別無其他加重或減輕
    之原因，下級法院量定之刑，亦無過重或失輕之不當情形，
    則上級法院對於下級法院之職權行使，原則上應予尊重（最
    高法院85年度台上字第2446號判決意旨參照）。
  ㈢原審以被告罪證明確，依法論科，並審酌被告服用酒類並致
    吐氣所含酒精濃度達每公升0.25毫克以上後，竟仍貿然騎乘
    機車上路，危及道路交通安全，且缺乏尊重其他用路人生命
    、財產安全之觀念，兼衡其坦承犯行，除前開構成累犯之不
    能安全駕駛涉犯公共危險案件外，之前尚因不能安全駕駛涉
    犯公共危險案件，先後於101年間、102年間、104年間，經
    臺灣新北地方法院及臺灣桃園地方法院等各判處有期徒刑6
    月、4月、6月確定之素行等一切情狀，量處有期徒刑9月。
    經核原審已於判決理由內說明其量刑審酌事由，斟酌刑法第
    57條所列一切情狀，其量定之刑罰，已兼顧相關有利與不利
    之科刑資料為綜合考量，既未逾越法定刑度，亦未濫用自由
    裁量之權限，且無違背公平正義、責罰相當等原則，屬裁量
    權之適法行使，難認有何不當。被告仍執前詞，上訴主張原
    審量刑過重，並無理由，應予駁回。
據上論斷，應依刑事訴訟法第368 條，判決如主文。
本案經檢察官蔡東利提起公訴，檢察官謝宗甫到庭執行職務。　
中　　華　　民　　國　　109 　年　　4 　　月　　30　　日
                  刑事第十七庭  審判長法　官 鄭水銓
                                      法　官 黃雅芬
                                      法　官 李世華
以上正本證明與原本無異。
不得上訴。
                                      書記官 莊佳鈴
中　　華　　民　　國　　109 　年　　4 　　月　　30　　日
附錄：本案論罪科刑法條全文
中華民國刑法第185條之3
駕駛動力交通工具而有下列情形之一者，處 2 年以下有期徒刑
，得併科20萬元以下罰金：
一、吐氣所含酒精濃度達每公升零點二五毫克或血液中酒精濃度
     達百分之零點零五以上。
二、有前款以外之其他情事足認服用酒類或其他相類之物，致不
     能安全駕駛。
三、服用毒品、麻醉藥品或其他相類之物，致不能安全駕駛。
因而致人於死者，處 3 年以上 10 年以下有期徒刑；致重傷者
，處1年以上7年以下有期徒刑。
曾犯本條或陸海空軍刑法第 54 條之罪，經有罪判決確定或經緩
起訴處分確定，於五年內再犯第 1 項之罪因而致人於死者，處
無期徒刑或 5 年以上有期徒刑；致重傷者，處 3 年以上 10 年
以下有期徒刑。